臺灣新北地方法院民事裁定
111年度消債更字第357號
聲  請  人
即  債務人  陳楓姍（原名  陳楓柵）


代  理  人  林媛婷(法扶)律師

上列當事人因消費者債務清理事件聲請更生，本院裁定如下：
    主  文
聲請人陳楓姍自中華民國111年12月22日上午11時起開始更生程
序。
本件命司法事務官進行更生程序。
    理  由
一、按本條例所稱消費者，指五年內未從事營業活動或從事小規
    模營業活動之自然人。前項小規模營業指營業額平均每月新
    臺幣二十萬元以下者。前項所定數額，司法院得因情勢需要
    ，以命令增減之；債務人不能清償債務或有不能清償之虞者
    ，得依本條例所定更生程序，清理其債務；債務人無擔保或
    無優先權之本金及利息債務總額未逾新臺幣一千二百萬元者
    ，於法院裁定開始清算程序或宣告破產前，得向法院聲請更
    生；又法院開始更生程序之裁定，應載明其年、月、日、時
    ，並即時發生效力；法院裁定開始更生或清算程序後，得命
    司法事務官進行更生或清算程序，必要時得選任律師、會計
    師或其他適當之自然人或法人一人為監督人或管理人，消費
    者債務清理條例（下稱消債條例）第2條、第3條、第42條第
    1項、第45條第1項及第16條第1項分別定有明文。　　　
二、本件聲請意旨略以：聲請人即債務人於聲請更生前5年內並
    未從事營業活動，有不能清償債務之情事。又聲請人無擔保
    或無優先權本金及利息之債務總額未逾新臺幣（下同）1200
     萬元，復未經法院裁定開始清算程序或宣告破產，爰向本
    院聲請更生等語。　　　　　　　　
三、經查：聲請人所主張之上開事實，業據其提出債務人清冊、
　　臺灣臺北地方法院97年度執字第16593號執行命令影本、良
    京實業股份有限公司清償證明書影本、林楓筑切結書及其診
    斷證明書影本、勞工保險被保險人投保（明細）、全國財產
    稅總歸戶財產查詢清單、109、110年度綜合所得稅各類所得
    資料清單、財團法人金融聯合徵信中心查詢當事人綜合信用
    報告、現戶全戶戶籍謄本、111年8月薪酬表影本、台新銀行
    、郵局、合作金庫存摺內頁影本、郵政簡易人壽保險終止付
    款憑單影本、更正債權人清冊、中華民國人壽保險同業公會
    保險業通報作業資訊系統資料查詢結果表、簡慈君切結書及
    其戶籍謄本、住院醫療費用單據、永豐銀行繳款通知簡訊及
    交易明細表、財產及收入狀況說明書為證。堪認本件聲請人
    為一般消費者，並未從事營業活動。其有無法清償債務情事
    或有不能清償之虞，又所負無擔保或無優先權之本金及利息
    債務，並未逾1200萬元，且未經法院裁定開始清算程序或宣
    告破產，復查無消債條例第6條第3項、第8條或第46條各款
    所定駁回更生聲請之事由存在，則聲請人聲請更生，洵屬有
    據，應予准許，並命司法事務官進行本件更生程序，爰裁定
    如主文。
四、至於聲請人於更生程序開始後，應另提出足以為債權人會議
    可決或經法院認為公允之更生方案以供採擇，俾免更生程序
    進行至依消債條例第61條規定應行清算之程度，附此敘明。
中　　華　　民　　國　 111　　年　　12　　月　　22　　日
                  民事第六庭    法　官　黃信滿
以上正本係照原本作成。
本件不得抗告。
本裁定已於111年12月22日上午11時公告。
中　　華　　民　　國　 111　　年　　12　　月　　22　　日
               　　　　　　　　 書記官　黃曉妏